臺灣新竹地方法院民事小額判決
111年度竹北小字第50號
原      告  良京實業股份有限公司

法定代理人  平川秀一郎
訴訟代理人  馮鏈輝    
            林進軍    
            曾鈺婷    
被      告  黃興寬    

上列當事人間請求清償債務事件，本院於民國111年5月27日言詞
辯論終結，判決如下：
    主  文
被告應給付原告新臺幣貳萬參仟零柒拾壹元，及其中新臺幣壹萬
玖仟肆佰肆拾玖元自民國九十三年十月二十八日起至民國一０四
年八月三十一日止，按年息百分之二十計算之利息，暨自民國一
０四年九月一日起至清償日止，按年息百分之十五計算之利息。
訴訟費用新臺幣壹仟元由被告負擔。
本判決得假執行。但被告如以新臺幣貳萬參仟零柒拾壹元為原告
預供擔保，得免為假執行。
    事實及理由
一、原告主張：被告向訴外人大眾商業銀行股份有限公司（下稱
    大眾商銀）申請個人信用貸款，約定借款期限屆至，屆期雙
    方如無反對之意思表示，則依同一內容續約一年，其後每年
    屆期時亦同；自借款始日起除依規定免收利息之期間外，前
    項期間屆滿後次日起，利率為年息18.25％，每月應償付當月
    最低應付款，如未依約給付即視為全部到期，自應繳日（到
    期日）起至清償日止利率為年息20％，惟被告未履行繳款義
    務，尚有本金新臺幣（下同）1萬9,449元及若干利息未為清
    償，依約定債務視為全部到期，該債權嗣經大眾商銀讓與普
    羅米斯顧問股份有限公司（下稱普羅公司），再經普羅公司
    讓與原告，爰依債權讓與及消費借貸法律關係，提起本件訴
    訟，聲明：如主文第1項所示。
二、被告則以：伊現在沒有錢，無法做事，但願意分期付款等語
    。
三、原告上開主張業據提出與所述相符之大眾MUCH現金卡申請書
    、約定事項、分攤表、債權收買請求暨債權讓與證明書、債
    權讓與證明書、債權讓與通知函等件為證（附於本院卷第9～
    19頁），被告本人到庭對於積欠原告前述款項乙節未據提出
    反對意見，至被告以經濟困難等等情詞抗辯如上，係日後強
    制執行問題，不得據為不負履行義務之依據，則原告本於債
    權讓與及消費借貸之法律關係，請求判決如主文第1項所示
    之本、息，為有理由，應予准許。又，本件係適用小額訴訟
    程序所為被告敗訴之判決，爰依職權宣告假執行及同時依職
    權酌定相當擔保，宣告被告為原告預供擔保，得免為假執行
    ，如主文第3項所示，並於判決時確定被告應負擔之訴訟費
    用，如主文第2項所示。
四、本件判決之基礎已臻明確，兩造其餘之攻擊防禦方法及所提
    證據，核與本件判決結果不生影響，爰不一一論述，併此敘
    明。　　
據上論結，本件原告之訴為有理由，依民事訴訟法第436條之23
、第436條第2項、第78條、第436條之19第1項、第436條之20、
第392條第2項，判決如主文。
中　　華　　民　　國　　111 　年　　6 　　月　　22　　日
                  竹北簡易庭  法　官　周美玲
以上正本係照原本作成。
被告如對本判決上訴，非以判決違背法令為理由，不得為之。且
須於判決送達後20日內向本院提出上訴狀並記載上訴理由，同時
一併繳納上訴審裁判費新臺幣1,500元，暨添具繕本1件。　　　
中　　華　　民　　國　　111 　年　　6 　　月　　22　　日
                              書記官　楊  霽